【裁判字號】    99,審小上,27
【裁判日期】    990205
【裁判案由】    清償借款
【裁判全文】
臺灣臺北地方法院民事裁定            99年度審小上字第27號
上  訴  人  乙○○
被上訴人    臺灣新光商業銀行股份有限公司
法定代理人  丁○○
被上訴人    新光行銷股份有限公司
法定代理人  丙○○
                      共同送達代收人  甲○○
上列當事人間請求損害賠償事件，上訴人對於民國98年12月30日
本院臺北簡易庭所為98年度北小字第2970號第一審判決提起上訴
，本院裁定如下：
    主  文
上訴駁回。
第二審訴訟費用新臺幣壹仟伍佰元由上訴人負擔。
    理  由
一、按對於小額程序第一審裁判之上訴，非以其違背法令為理由
    ，不得為之；至其上訴狀應記載上訴理由，表明下列各款事
    項︰(一)原判決所違背之法令及其具體內容；(二)依訴訟資料可
    認為原判決有違背法令之具體事實，民事訴訟法第436條之
    24第2項、第436條之25分別定有明文。又依同法第436條之
    32條第2項準用第468條及第469條規定，判決不適用法規或
    適用不當者，為違背法令，其中判決有同法第469條所列各
    款情形之一者，為當然違背法令。
二、本件上訴意旨略以：伊數年前由友人介紹至臺北市○○○路
    ○段100號3樓，購買亞太手機分期付款後，2個月後手機不通
    ，朋友代送公司免費修理。在購買手機當時，公司人員稱：
    頭期款新台幣（下同）2,000元，其他分期付款，期限3年，
    內有手機，如有故障、不通話，以原購買人價格90％買回所
    持有之商品。該手機送修後並未送回，嗣後被上訴人新光行
    銷股份有限公司（下稱新光公司）倒閉，手機也不見蹤影。
    另因伊並未居住於戶籍地，均未收到通知，現聯絡處為桃園
    市○○路1155號16樓之8號等語。
三、經查，本件上訴人對於小額程序之第一審判決提起上訴，然
    並未具體說明其有何不適用法規或適用法規不當之情形，並
    揭示該法規之條項或其內容，及合於民事訴訟法第469條所
    列各款之事實。至上訴人其餘上訴理由，乃就事實重為陳述
    ，而非表明該判決所違背之法令及其具體內容，暨依訴訟資
    料合於該違背法令之具體事實，難認其已合法表明上訴理由
    。依首揭說明，應認其上訴為不合法，本院即毋庸命其補正
    ，爰逕以裁定駁回其上訴。
四、爰依民事訴訟法第436條之32第1項、第2項、第444條第1項
    前段、第436條之19第1項、第95條、第78條，裁定如主文。
中    華    民    國    99    年    2    月    5    日
                  民事第六庭    審判長  朱漢寶
                                法  官  許純芳
                                法  官  黃柄縉
以上正本係照原本作成
如對本裁定抗告須於送達後10日內向本院提出抗告狀，並繳納抗
告費新臺幣1,000元
中    華    民    國    99    年    2     月    5     日
                                書記官  洪仕萱

司法院資訊處製作；財團法人民間司法改革基金會備份。
